最高法院刑事裁定　　　　　　　　　　111年度台抗字第628號
抗　告　人　黃睿杰



上列抗告人因詐欺等罪案件，不服臺灣高等法院中華民國111年3
月30日定應執行刑之裁定（111年度聲字第982號），提起抗告，
本院裁定如下：
    主  文
抗告駁回。
    理  由
一、按裁判確定前犯數罪者，併合處罰之；數罪併罰，分別宣告
    多數有期徒刑者，於各刑中之最長期以上，各刑合併之刑期
    以下，定其刑期，但不得逾30年，刑法第50條第1 項前段、
    第51條第5款分別定有明文。次按刑事訴訟法第370條第2 項
    、第3 項，已針對第二審上訴案件之定應執行刑，明定有不
    利益變更禁止原則之適用；而分屬不同案件之數罪併罰有應
    更定執行刑之情形，倘數罪之刑，曾經定應執行刑，再與其
    他裁判宣告之刑定應執行刑時，在法理上亦同受此原則之拘
    束。亦即，另定之執行刑，其裁量所定之刑期，不得較重於
    前定之執行刑加計後裁判宣告之刑或所定執行刑之總和。數
    罪併罰定應執行刑之案件，係屬法院自由裁量之事項，法院
    所為刑之酌定如未逾越上開規定之外部性界限、定應執行刑
    之恤刑目的及不利益變更禁止原則，即不得任意指為違法或
    不當。
二、原裁定以抗告人黃睿杰因犯如其附表（下稱附表）所示詐欺
    等罪，先後經臺灣臺中地方法院、臺灣新竹地方法院及原審
    法院判決確定在案。茲原審經審核認檢察官之聲請為正當，
    乃依刑法第53條、第51條第5 款規定，裁定抗告人應執行有
    期徒刑9年8月。查原裁定有關檢察官聲請就附表所示之罪所
    處之刑定應執行刑之論述，與卷內資料相符（惟編號4 之犯
    罪日期誤植為民國105年4月5日，業經原裁定更正為105年 7
    月5日，見原審卷第13至157、206至219頁），且係就上開罪
    刑中之最長期（有期徒刑1年7月）以上，已定執行刑（附表
    編號1至3所示之罪曾定應執行有期徒刑3年6月；附表編號 7
    至12所示之罪曾定應執行有期徒刑6 年）加計宣告刑合併之
    刑期（有期徒刑13年3 月）以下，酌定抗告人應執行有期徒
    刑9年8月，已再減去有期徒刑3年7月，給予抗告人相當之恤
    刑利益，符合罪責相當原則，亦無逾越法律規定之外部界限
    ，或違反定應執行刑之恤刑目的及比例原則等情事，為法院
    裁量職權之適法行使。其理由復說明審酌：⑴抗告人所犯如
    附表編號1至3、編號7 至12所示之罪，前曾分別定應執行有
    期徒刑3年6月、6 年確定，及抗告人該等犯行之不法及罪責
    程度、各罪關聯性、犯罪次數、所反應之人格特性與傾向、
    施以矯正之必要性、抗告人之年齡與社會回歸可能性，及刑
    法量刑公平正義理念之內部限制等情狀；⑵抗告人書面陳述
    關於入監服刑後之悔過態度及請求從輕定刑之意見等旨（見
    原裁定第2 頁）。經核於法並無不合，抗告意旨執其年少交
    友不慎致觸刑典，所犯均為詐欺罪，其犯罪之情節、行為態
    樣、手段、動機及侵害法益種類均相同，且各罪犯罪時間相
    近，責任非難重複之程度較高，應酌定較低之應執行刑等情
    ，指摘原裁定違反罪刑相當原則，並請求重新寬定應執行刑
    為有期徒刑7年8月左右，俾抗告人早日重返社會云云，係對
    原裁定定執行刑裁量權之適法行使，任意指摘，其抗告為無
    理由，應予駁回。
據上論結，應依刑事訴訟法第412條，裁定如主文。
中    華    民    國   111    年    5     月    12    日
                  刑事第二庭審判長法  官  林  勤  純  
                                  法  官  王  梅  英  
                                  法  官  莊  松  泉  
                                  法  官  李  釱  任  
                                  法  官  吳  秋  宏  
本件正本證明與原本無異
                                  書記官
中    華    民    國   111    年    5     月    18    日